【裁判字號】    99,易,216
【裁判日期】    990716
【裁判案由】    竊盜
【裁判全文】
臺灣士林地方法院刑事判決        九十九年度易字第二一六號
公  訴  人  臺灣士林地方法院檢察署檢察官
被      告  乙○○
上列被告因竊盜案件，經檢察官提起公訴（九十九年度偵緝字第
六一五號），本院判決如下：
    主  文
乙○○竊盜，累犯，處有期徒刑伍月，如易科罰金，以新臺幣壹
仟元折算壹日。
    事  實
一、乙○○於民國九十六年間因犯違反執役職責罪，經國防部北
    部地方軍事法院以九十六年度訴字第二四六號判處應執行有
    期徒刑一年確定，於九十七年九月十八日縮刑期滿執行完畢
    ，猶不知悔改，竟意圖為自己不法之所有，於九十九年一月
    十八日下午二時十九分許，在臺北市○○區○○街八十七號
    臺北市立聯合醫院忠孝院區三樓洗腎中心休息室，乘甲○○
    將深綠色側背包一只置於該休息室沙發上，進入診間測量血
    壓之際，徒手竊取該側背包（內含國民身分證、臺北第五信
    用合作社及郵局金融卡各一張、行動電話二支、現金新臺幣
    八百餘元），得手後逃逸，嗣甲○○發現遭竊而報警處理，
    經警方調閱該處監視錄影畫面，查悉上情。
二、案經臺北市政府警察局南港分局報請臺灣士林地方法院檢察
    署檢察官偵查起訴。
    理  由
壹、證據能力方面：
    證人即被害人甲○○、證人邱俊智警員於偵查中之證述，雖
    屬被告以外之人於審判外之陳述，然本院審酌渠等於偵查中
    之證詞業經具結，有證人結文附卷可稽（見偵查卷第四十一
    頁、第四十頁），當事人於審判程序對於上開證人於審判外
    之陳述並未爭執，顯已放棄詰問權之行使，復無顯不可信之
    情況，依刑事訴訟法第一百五十九條之一第二項之規定，自
    得為證據。又本院資以認定本案犯罪事實之臺北市立聯合醫
    院忠孝院區三樓洗腎中心休息室監視器畫面翻拍照片，亦查
    無違反法定程序取得之情形，依刑事訴訟法第一百五十八條
    之四反面規定，應具證據能力，合先敘明。
貳、實體方面：
一、訊據被告乙○○對於上揭事實供承不諱（見本院卷第二十九
    頁），核與證人即被害人甲○○於偵查中證述失竊之情節，
    及證人邱俊智警員於偵查中指證臺北市立聯合醫院忠孝院區
    三樓洗腎中心休息室監視器畫面翻拍照片中行竊被害人財物
    之人為被告一情相符（見偵查卷第四十二頁至第四十三頁）
    ，並有臺北市立聯合醫院忠孝院區三樓洗腎中心休息室監視
    錄影畫面翻拍照片附卷可稽（見偵查卷第十七頁至第十九頁
    、第二十六頁至第二十七頁）。足見被告任意性自白與事實
    相符，應堪採信。綜上，本案事證明確，被告竊盜犯行，堪
    以認定，應依法論科。
二、核被告所為，係犯刑法第三百二十條第一項竊盜罪。被告於
    九十六年間因犯違反執役職責罪，經國防部北部地方軍事法
    院以九十六年度訴字第二四六號判處應執行有期徒刑一年確
    定，於九十七年九月十八日縮刑期滿執行完畢，有臺灣高等
    法院被告前案紀錄表存卷可按（見本院卷第三頁至第十八頁
    ），其前受徒刑之執行完畢，五年以內故意再犯本案有期徒
    刑以上之罪，為累犯，應依刑法第四十七條第一項之規定加
    重其刑。爰審酌被告前有數次竊盜前科，素行不佳，且正值
    青年，不思以正途營生，竟希冀不勞而獲行竊他人財物，所
    為損害被害人，且危害社會治安匪淺，惟其犯罪後尚能坦承
    犯行，所竊取物品之價值亦非至鉅，及其犯罪之動機、目的
    、手段、生活狀況、智識程度等一切情狀，認蒞庭檢察官具
    體求處有期徒刑七月，略嫌過重，爰量處如主文所示之刑，
    並諭知易科罰金之折算標準。
據上論斷，應依刑事訴訟法第二百八十四條之一、第二百九十九
條第一項前段，刑法第三百二十條第一項、第四十七條第一項、
第四十一條第一項前段，刑法施行法第一條之一第一項、第二項
前段，判決如主文。
本案經檢察官彭康凡到庭執行職務
中    華    民    國    99    年    7     月    16    日
                          臺灣士林地方法院刑事第八庭
                              法      官  孫萍萍
以上正本證明與原本無異。
如不服本判決，應於收受判決後十日內向本院提出上訴書狀，並
應應敘述具體理由。其未敘述上訴理由者，應於上訴期間屆滿後
二十日內向本院補提理由書（均須按他造當事人之人數附繕本）
「切勿逕送上級法院」。
                              書  記  官  劉易柔
中    華    民    國    99    年    7     月    16    日
附錄本案論罪科刑法條全文：
刑法第三百二十條
意圖為自己或第三人不法之所有，而竊取他人之動產者為竊盜罪
，處五年以下有期徒刑、拘役或五百元以下罰金。
意圖為自己或第三人不法之利益，而竊佔他人之不動產者，依前
項之規定處斷。
前二項之未遂犯罰之。

司法院資訊處製作；財團法人民間司法改革基金會備份。
